最高法院民事裁定　　　　　　　　　　　　　　　　九十一年度台聲字第一六四號
　　聲　請　人　甲○○○
　　訴訟代理人　涂 惠 民律師
右聲請人因與乙○○等間請求遷讓房屋事件，對於中華民國八十七年一月十六日本院
裁定（八十七年度台上字第一一三號），聲請再審，本院裁定如左：
    主  文
聲請駁回。
聲請訴訟費用由聲請人負擔。
    理  由
本件聲請人以本院八十七年度台上字第一一三號確定裁定有民事訴訟法第四百九十六
條第一項第一款及第十三款所定事由，對之聲請再審，係以：相對人等請求聲請人遷
讓交還之系爭房屋（即前訴訟程序第一審判決附圖Ｃ、Ｅ部分），雖經台北市稅捐處
文山分處核定現值為新台幣（下同）二萬二千四百元，惟與交易價額相較，顯屬偏低
，且該屋於民國八十二年間曾經裝潢，花費七、八十萬元，屋外鐵皮屋亦花費不貲，
該屋於起訴時之價額必超過三十萬元，原確定裁定未依職權調查訴訟標的價額，遽以
前訴訟程序第一審法院依上開房屋課稅資料所核定之系爭房屋起訴時之價額，作為聲
請人不得上訴第三審之依據，與最高法院二十八年上字第二二五０號判例有違，適用
法規顯有錯誤；又系爭房屋曾經裝潢，有存證信函為證，聲請人於前訴訟程序中即命
子找尋該函，近日始尋獲，如經斟酌，應可受較有利之裁判云云，為其論據。
按訴訟標的之價額，由法院核定，民事訴訟費用法第四條第一項定有明文。查本件前
訴訟程序第一審法院就相對人等訴請聲請人遷讓交還系爭房屋部分，核定訴訟標的之
價額為二萬二千四百元，聲請人對於第一審法院就該部分所為其敗訴之判決提起上訴
時，亦同意依此價額繳納第二審裁判費，自不得再行主張該部分訴訟標的之價額已逾
三十萬元，藉為可得提起第三審上訴之餘地。原確定裁定以聲請人上訴所得受之利益
，未逾修正前民事訴訟法第四百六十六條第一項所定之額數，因認其上訴並非合法，
而駁回其第三審上訴，經核並無適用法規顯有錯誤之情事。又依民事訴訟法第五百零
七條準用第四百九十六條第一項第十三款規定，當事人發見未經斟酌之證物或得使用
該證物者，以如經斟酌可受較有利益之裁判者為限，始得據以聲請再審。聲請人於前
訴訟程序提起第二審上訴時，已同意依法院核定之訴訟標的價額繳納裁判費，嗣後不
得再就該價額爭執，已見前述，且聲請人所提其致鄭國恩之存證信函，其內容僅記載
：鄭國恩如未於三日內修繕租賃房屋，將自行修復等語，並未提及系爭房屋之價額，
該存證信函縱經斟酌，亦不足使聲請人受較有利益之裁判。聲請人指摘原確定裁定有
民事訴訟法第四百九十六條第一項第一款及第十三款所定再審事由，對之聲請再審，
非有理由。
據上論結，本件聲請應予駁回，並依民事訴訟法第九十五條、第七十八條，裁定如主
文。
中      華      民      國    九十一    年      三      月    二十八    日
                              最高法院民事第三庭
                                  審判長法官  林  奇  福
                                        法官  陳  國  禎
                                        法官  李  彥  文
                                        法官  陳  重  瑜
                                        法官  黃  秀  得
      右正本證明與原本無異
                                              書  記  官
中      華      民      國    九十一    年      四      月     十二     日
